【裁判字號】    98,審訴,171
【裁判日期】    980828
【裁判案由】    懲治走私條例
【裁判全文】
臺灣新竹地方法院宣示判決筆錄         98年度審訴字第171號
公  訴  人  臺灣新竹地方法院檢察署檢察官
被      告  甲○○
            乙○○
            丙○○
共      同
選任辯護人  彭火炎律師
            張玉琳律師
上列被告等因懲治走私條例一案，經檢察官提起公訴（97年度偵
字第6985號）後，聲請本院改依協商程序而為判決，於中華民國
98年8 月28日下午4 時在本院刑事第十一法庭宣示判決，出席職
員如下：
法官起立朗讀判決主文、犯罪事實要旨、處罰條文、附記事項，
及告以上訴限制、期間並提出上訴狀之法院，且諭知記載其內容
：
一、主  文：
    甲○○共同私運管制物品進口逾公告數額，處有期徒刑陸月
    。緩刑年。
    乙○○共同私運管制物品進口逾公告數額，處有期徒刑伍月
    。
    丙○○共同私運管制物品進口逾公告數額，累犯，處有期徒
    刑伍月。
二、犯罪事實要旨：
（一）丙○○前曾於民國95年5 月間，因違反菸酒管理法案件，
      經臺灣臺南地方法院於95年8 月4 日，以95年度簡字第23
      02號判決，判處有期徒刑3 月，嗣於95年8 月31日確定，
      並於95年10月19日易科罰金執行完畢。
（二）甲○○係新竹漁港籍「年利16號」（漁船統一編號：CT4-
      1860號）漁船之船長，乙○○、丙○○則均係該漁船之船
      員，其等共同出於私運逾公告數額管制物品進口的犯罪意
      思聯絡及行為分擔，於97年10月5 日中午12時40分許，駕
      駛上開「年利16號」漁船，自新竹市南寮漁港報關出海，
      申請作業漁場範圍為近海，預定航期為25日，竟於出海後
      迄97年10月8 日下午1 時25分期間內之某時，在新竹外海
      我國領海以外之某公海海域處，自亦有共同犯意聯絡之駕
      駛不詳船名漁船之真實姓名年籍不詳之中國大陸地區成年
      人，以不詳價格購入超過管制數量之如附表所載總淨重量
      共計1 萬6,581.5 公斤之中國大陸漁產品，旋即由真實姓
      名年籍不詳之大陸地區成年人搬上前開「年利16號」漁船
      後，再由甲○○、乙○○、丙○○共同將之搬運裝載於前
      開「年利16號」之船艙內，未經許可，擅自私運上揭管制
      物品進入我國領海即新竹市南寮漁港內，欲販售圖利。嗣
      於97年10月8 日下午1 時30分許，其等在新竹漁港港外1
      哩處為警當場查獲，並扣得如附表所示之魚貨。
三、處罰條文：
    懲治走私條例第2 條第1 項、第12條，刑法第11條前段、第
    28條、第47條第1 項、第74條第1 項第2 款。
四、附記事項：
（一）被告甲○○應於98年8 月28日前捐款新臺幣5 萬元予財團
      法人新竹市天主教仁愛社會福利基金會公益團體（被告甲○○已於98年8 月18日捐款予上開公益團體，有聯邦銀行
      匯款通知單1 紙正本附於本院卷宗可查）。
（二）被告乙○○應於98年8 月28日前捐款新臺幣1 萬元予臺灣
      省私立桃園仁愛之家公益團體（被告乙○○已於98年8 月
      18日捐款予上開公益團體，有聯邦銀行匯款通知單1 紙正
      本附於本院卷宗可查）。
（三）被告丙○○應於98年8 月28日前捐款新臺幣1 萬元予臺灣
      省私立桃園仁愛之家公益團體（被告丙○○已於98年8 月
      18日捐款予上開公益團體，有聯邦銀行匯款通知單1 紙正
      本附於本院卷宗可查）。
（四）扣案之私運管制進口物品逾公告數額之如附表所載總淨重
      量共計1 萬6,581.5 公斤之中國大陸漁產品，雖係被告所
      有，犯罪所得之物，惟因上開貨物進儲財政部台北關稅局
      所租用之冷凍庫，每日費用估計達新臺幣3,000 元，為節
      省公帑，該局已於97年11月12、13日，自基隆川欣冷凍倉
      押運至新竹宏金生物有機堆肥廠進行銷毀，此有財政部台
      北關稅局97年10月28日北普法字第0971027445號函、97年
      12月3 日北普法字第0971030132號函各1 份在卷可查，該
      等私運管制進口物品逾公告數額之大陸地區魚貨既已銷毀
      ，自毋庸宣告沒收，併予說明。
五、協商判決除有刑事訴訟法第455 條之4 第1 項第1 款於本訊
    問程序終結前，被告撤銷協商合意或檢察官撤回協商聲請者
    ；第2 款被告協商之意思非出於自由意志者；第4 款被告所
    犯之罪非第455 條之2 第1 項所定得以協商判決者；第6 款
    被告有其他較重之裁判上一罪之犯罪事實者；第7 款法院認
    應諭知免刑或免訴、不受理者情形之一，及違反同條第2 項
    「法院應於協商合意範圍內為判決；法院為協商判決所科之
    刑，以宣告緩刑或2 年以下有期徒刑、拘役或罰金為限」之
    規定者外，檢察官與被告均不得上訴。
六、如有前項得上訴之情形，得自收受宣示判決筆錄送達之日起
    10日內，向本院提出上訴書狀，上訴於第二審法院。
中    華    民    國    98    年    8     月    28    日
                  刑事第九庭書  記  官  蕭汝芳
                            審判長法官  馮俊郎
以上筆錄正本係照原本作成。
中    華    民    國    98    年    8     月    28    日
                            書  記  官  蕭汝芳
附錄本案處罰實體法條全文：
＊懲治走私條例第2 條第1 項：
私運管制物品進口、出口逾公告數額者，處7 年以下有期徒刑，
得併科新臺幣300 萬元以下罰金。
＊懲治走私條例第12條：
自大陸地區私運物品進入臺灣地區，或自臺灣地區私運物品前往
大陸地區者，以私運物品進口、出口論，適用本條例規定處斷。
附表：
┌──┬───┬───┬──────┬───────┐
│編號│魚種  │數  量│重量（公斤）│總淨重量(公斤)│
├──┼───┼───┼──────┼───────┤
│1   │大白北│29箱  │406公斤     │16581.5公斤   │
│    │魚    │      │            │              │
├──┼───┼───┼──────┤              │
│2   │剝皮魚│454箱 │4540公斤    │              │
├──┼───┼───┼──────┤              │
│3   │白鯧魚│827箱 │4135公斤    │              │
├──┼───┼───┼──────┤              │
│4   │肉魚  │900箱 │4500公斤    │              │
├──┼───┼───┼──────┤              │
│5   │黑甘魚│60箱  │ 360公斤    │              │
├──┼───┼───┼──────┤              │
│6   │午魚  │112箱 │ 896公斤    │              │
├──┼───┼───┼──────┤              │
│7   │土魠魚│2箱   │  96公斤    │              │
├──┼───┼───┼──────┤              │
│8   │紅甘魚│50箱  │ 450公斤    │              │
├──┼───┼───┼──────┤              │
│9   │赤  魚│16箱  │  80公斤    │              │
├──┼───┼───┼──────┤              │
│10  │三點蟹│24箱  │ 336公斤    │              │
│    │（藍箱│      │            │              │
│    │）    │      │            │              │
├──┼───┼───┼──────┤              │
│11  │三點蟹│24箱  │ 216公斤    │              │
│    │（白箱│      │            │              │
│    │）    │      │            │              │
├──┼───┼───┼──────┤              │
│12  │三點蟹│44箱  │ 484公斤    │              │
│    │（紅箱│      │            │              │
│    │）    │      │            │              │
├──┼───┼───┼──────┤              │
│13  │金門蟹│4箱   │  52公斤    │              │
├──┼───┼───┼──────┤              │
│14  │蟹腳  │3箱   │  27公斤    │              │
├──┼───┼───┼──────┤              │
│15  │石蟹  │1箱   │  3.5公斤   │              │
└──┴───┴───┴──────┴───────┘


司法院資訊處製作；財團法人民間司法改革基金會備份。
